臺灣臺南地方法院刑事判決　　　　　　　99年度訴字第1444號
公　訴　人　臺灣臺南地方法院檢察署檢察官
被　　　告　黃連財
選任辯護人　李宗貴律師
　　　　　　陳玲安律師
　　　　　　劉玟欣律師
被　　　告　曲仲德
指定辯護人　本院公設辯護人　余訓格
上列被告等因違反毒品危害防制條例案件，經檢察官提起公訴（
99
年度偵字第12927號），本院判決如下：
    主  文
黃連財犯如附表一所示各罪，各處如附表一所示之刑。應執行有
期徒刑拾捌年，扣案第一級毒品海洛因柒小包（含袋重二點六公
克）沒收銷燬之；扣案販賣第一級毒品海洛因所得之現金捌仟伍
佰元、SAMSUNG廠牌ANYCALL型式行動電話壹支(含0000000000SIM
卡壹張)均沒收之。
曲仲德共同販賣第一級毒品，處有期徒刑柒年陸月，扣案販賣第
一級毒品海洛因所得新臺幣伍佰元、SAMSUNG廠牌ANYCALL型式行
動電話壹支(含0000000000SIM卡壹張)均沒收之。
    事  實
一、黃連財(綽號「阿水」)前於民國（下同）95年間，因違反毒
    品危害防制條例案件，先後經本院以95年度訴字第191號及
    96 年度聲減字第1439號判決分別判處有期徒刑10月及7月確
    定，2案接續執行，甫於96年10月25日縮短刑期假釋出獄，
    所餘刑期交付保護管束，已於96年11月13日假釋期滿未經撤
    銷，以已執行論。
二、黃連財明知海洛因係毒品危害防制條例所明定之第一級毒品
    ，不得販賣，猶基於販賣第一級毒品海洛因牟利之犯意，先
    後於附表一編號1至9所示之時間，以0000000000號等手機門
    號作為販賣毒品之聯絡工具，與孫鳳梅、林翰昇等人聯繫後
    ，於附表一編號1至9所示之地點，以每次新臺幣(下同)500
    元至2500元不等之價格，販賣第一級毒品海洛因予孫鳳梅、
    林翰昇等人以牟利。
三、黃連財、曲仲德明知海洛因係第一級毒品，不得販賣，猶共
    同基於販賣第一級毒品海洛因牟利之犯意聯絡，於附表一編
    號10所示之99年6月8日上午8時許，由林翰昇以0000000000
    號手機門號，撥打電話至黃連財所使用之0000000000號手機
    門號取得聯繫後，因黃連財在曲仲德住處賭博，不便外出，
    黃連財即指示知情之曲仲德於同日上午8時許，前往臺南縣
    永康市○○路菜市場附近，將該包海洛因交予林翰昇，且林
    翰昇亦交付500元予曲仲德，作為支付毒品海洛因之對價。
四、嗣警方據報就上開0000000000號等手機門號進行通訊監察，
    且於99年8月26日上午9時許，持本院核發之搜索票，前往曲
    仲德位於臺南縣永康市○○路72號6樓之2之租屋處執行搜索
    ，當場扣得曲仲德所有之第一級毒品海洛因2小包、電子磅
    秤1台、夾鏈袋2包、行動電話1支、注射針筒、第二級毒品
    安非他命1包、吸食器1組、吸管1支（曲仲德涉嫌施用第二
    級毒品安非他命部分，業經臺灣臺南地方法院檢察署檢察官
    以99年度毒偵字第1980號案件聲請觀察勒戒）等物，另於同
    日上午10時46分許，在上開處所內，發現黃連財持有供販賣
    用之第一級毒品海洛因7小包（含袋重共約2.6公克）、販賣
    毒品海洛因所得之現金11100元、行動電話1支等物，並加以
    扣案，而後警方經黃連財同意搜索後，又在其位於臺南市○
    區○○路二段89號之2之住所內扣得行動電話SIM卡1張，而
    循線查獲上情。
五、案經臺南縣警察局永康分局報告臺灣臺南地方法院檢察署檢
    察官偵查起訴
    理  由
一、訊據被告黃連財於偵查及審理中始終坦承，於不詳時、地向
    綽號「小川」之不詳成年男子每次以2萬3千元販入重量1錢
    之第一級毒品海洛因多次，並於附表一所示時、地分別販賣
    第一級毒品海洛因給證人孫鳳梅、林翰昇等人之犯罪事實。
    被告曲仲德亦自偵查及審理中均坦承，於99年6月8日上午8
    時許，受黃連財指示，將1包海洛因交予林翰昇，且林翰昇
    亦交付500元予曲仲德，作為購買毒品海洛因對價之犯罪事
    實，並且：
  (一)就被告黃連財販賣第一級毒品海洛因予孫鳳梅1次部分（即
    上開犯罪事實欄附表一編號1所示之犯行）：被告有在附表
    一編號1所示之時、地，以該編號所示之方式、價格，販賣
    第一級毒品海洛因予孫鳳梅既遂1次等情，業據被告於警詢
    、檢察官偵訊及本院審理時坦承不諱（見偵卷第33頁），核
    與證人孫鳳梅於警詢、檢察官偵訊時證述之情節相符（見偵
    卷第49頁、第58頁、第92頁），並有證人孫鳳梅以其所使用
    之行動電話門號0000000000號與持用行動電話門號00000000
    00號之人於99年4月10日20時28分許之通聯紀錄可佐，被告
    黃連財坦承行動電話門號0000000000號為其所持用，足徵被
    告此部分自白確與事實相符，應堪採信。
  (二)就被告黃連財販賣第一級毒品海洛因予林翰昇共計8次部分
    （即上開犯罪事實欄附表一編號2至9所示之犯行）：被告有
    在附表一編號2至9所示之時、地，分別以各該編號所示之方
    式、價格，販賣各該編號所示之毒品海洛因予林翰昇既遂共
    計8次等情，業據被告於警詢、檢察官偵訊及本院審理時坦
    承不諱（見偵卷第33頁至第34頁），核與證人林翰昇於警詢
    、檢察官偵訊時證述之情節相符（見偵卷第55頁至第58頁、
    第45頁至第47頁），並有如附表二編號1至8所示之通訊監察
    譯文可佐，被告及證人林翰昇均供承通信監察譯文之內容確
    係為購買海洛因，足徵被告此部分自白確均與事實相符，應
    堪採信。
  (三)就被告黃連財、曲仲德共同販賣第一級毒品海洛因予林翰昇
    1 次部分（即上開犯罪事實欄附表一編號10所示之犯行）：
    被告黃連財、曲仲德有在附表一編號10所示之時、地，以該
    編號所示之方式、價格，共同販賣第一級毒品海洛因予林翰
    昇既遂1次等情，業據被告於警詢、檢察官偵訊及本院審理
    時坦承不諱（見偵卷第33頁至第34頁、第82頁至第83頁），
    核與證人林翰昇於警詢、檢察官偵訊時證述之情節相符（見
    偵卷第56頁至第57頁、第92頁），並有如附表二編號9所示
    之通訊監察譯文可佐，被告黃連財、曲仲德及證人林翰昇均
    供承通信監察譯文內容即係為購買第一級毒品海洛因，足徵
    被告黃連財、曲仲德此部分自白確與事實相符，應堪採信。
  (四)查海洛因係毒品危害防制條例第2條第2項第1款所列之第1級
    毒品，屬違禁物，無論持有、販賣均將遭刑罰之制裁，且販
    賣海洛因非可公然為之，均有其獨特之販售路線及管道，而
    販毒者復可任意增減其分裝之數量，每次買賣之價量，亦隨
    時依市場貨源之供需情形、交易雙方之關係深淺、資力、對
    行情之認知、可能風險之評估等，而異其標準，非可一概而
    論，參諸海洛因物稀價昂，政府查禁森嚴，再加以販賣犯行
    罪重刑峻，被告與購買毒品者並非至親，當無可能甘冒重典
    而按購入原價轉售，且被告黃連財於警詢中亦供承，販賣海
    洛因獲利確有獲利，只是將販賣海洛因的獲利拿去施用海洛
    因，因此才幾乎沒有賺。是以，被告黃連財、曲仲德前開販
    賣行為顯有營利意圖，足堪認定。
二、論罪科刑部分：
  (一)按海洛因係毒品危害防制條例第2條第2項第1款所稱之第一
    級毒品，不得持有、販賣。核被告黃連財就如附表一編號1
    至10 以及被告曲仲得就附表編號10所為之犯行，均係犯毒
    品危害防制條例第4條第1項之販賣第一級毒品罪。被告黃連
    財所犯上開10次販賣第一級毒品罪間，犯意各別，行為互殊
    ，應予分論併罰。被告黃連財、曲仲德就附表編號10之販賣
    第一級毒品罪間，具有犯意聯絡、行為分擔，均為共同正犯
    。
  (二)被告黃連財有如犯罪事實欄一所載之科刑及執行之前科紀錄
    ，有臺灣高等法院被告前案紀錄表在卷可稽，被告黃連財受
    徒刑之執行完畢後，5年以內故意再犯本件有期徒刑以上之
    上開各罪，為累犯，然上開販賣第一級毒品罪名，法定刑為
    死刑或無期徒刑，依法不得加重，僅就罰金刑加重。
  (三)被告黃連財、曲仲德本案行為經警查獲後，於偵查及審判中
    均自白犯行，已如前述，均應依毒品危害防制條例第17條第
    2項之規定，減輕其刑。又其刑有加重及減輕事由，爰先加
    後減之。
  (四)另本院審酌，被告曲仲德僅一次受被告黃連財指示，交付1
    包海洛因予林翰昇，並收取代價500元，其與黃連財共同販
    賣海洛因僅此1次，且所得金額只500元，所販售海洛因之數
    量不多，然因毒品危害防制條例第4條第1項有關販賣第一級
    毒品之法定刑為死刑、無期徒刑，雖因被告曲仲德於偵、審
    均自白犯行，得依毒品危害防制逃例第17條第2項規定減輕
    其刑，然經減刑後其最輕法定刑度仍為15年以上有期徒刑，
    與被告僅1次共同販賣海洛因，獲利500元之犯行相比較，顯
    有情輕法重之情形，爰依刑法第59條規定，酌減其刑。被告
    黃連財部分，因其為累犯，且販賣第一級毒品海洛因之次數
    高達10次，對國民健康影響甚鉅，危害社會程度較重，犯罪
    情節誠屬重大，其於偵、審中自白犯行，已依毒品危害防制
    逃例第17條第2項規定予以減輕其刑，衡量其犯罪情節，本
    院認為並無情輕法重或是有何客觀上足以引起一般同情，顯
    可憫恕之情，就其所犯上開各罪，自無適用刑法第59條規定
    酌減其刑之必要。
  (五)爰審酌被告2人本身均有毒癮，明知毒品海洛因具有成癮性
    ，且嚴重妨害人之身心健康，竟為圖一己之私利，販賣毒品
    海洛因予他人施用，戕害國人身心至深且鉅，並使吸毒者意
    志消沉，家庭破碎、事業失敗，且因為毒品的成癮性，施毒
    者常自陷於無止盡的深淵，為了獲得毒品，不惜任何代價，
    當自有的錢財花費殆盡，只好淪為偷、搶他人財物，造成財
    產犯罪增長，危害社會治安不輕，及被告曲仲德僅販賣1次
    ，被告黃連財販賣之次數雖然甚多、然每次交易數量不高，
    所得利益有限，暨犯後坦承犯行，顯有悔意等一切情狀。另
    審酌被告黃連財每次所販賣之海洛因價值均在500元至1000
    元不等，至高亦不過2500元，其各次犯行之差異性不大，所
    體現行為的不法內涵亦無二致，爰量處如附表一所示之刑。
    公訴人建請量處被告黃連財應執行有期徒刑20年，然經上開
    審酌後，尚屬過重，應以主文所定之刑度為適宜。
  (六)被告黃連財於如附表一編號1至9所示之時、地，販賣如各該
    編號所示之第一級毒品所得價金以及被告黃連財、曲仲德於
    如附表一編號10所示之時、地販賣第一級毒品海洛因所得價
    金500元，均應依毒品危害防制條例第19條第1項規定，分別
    於被告上開各次販賣毒品海洛因罪項下宣告沒收之。扣案現
    金新臺幣11100元，雖被告黃連財供稱均是販毒所得，然依
    上所述，其販賣第一級毒品海洛因所得僅8500元，逾此部分
    ，既不能證明與被告黃連財販賣第一級毒品有關，自不能併
    予宣告沒收。扣案之SAMSUNG廠牌ANYCALL型式行動電話1支(
    含0000000000SIM卡壹張)，係供被告黃連財如附表一編號1
    至10所示對外販賣毒品聯繫所用之物，業經被告黃連財於本
    院審理時供承在卷，故應依毒品危害防制條例第19條第1項
    前段規定，分別於被告上開各次使用手機聯繫毒品交易之販
    賣毒品海洛因罪項下宣告沒收之（詳如附表一編號1至10所
    載）又扣案被告黃連財所有，家樂福電信公司行定電話門號
    0000000000號SIM卡雖為被告所有，然並非作為本件犯罪使
    用，自不得為沒收。另曲仲德部分之沒收，則因已有扣案之
    璜連財所有該次販賣所得現金500元及SAMSUNG廠牌ANYCALL
    型式行動電話1支(含0000000000SIM卡壹張)，依共犯連帶沒
    收原理，併予宣告沒收。至於黃連財所有之7小包海洛因，
    因曲仲德參與販賣僅係偶發受託為之，非有長期共同販賣之
    意思，故所扣案之海洛因7小包，於曲仲德部分不予宣告沒
    收銷燬，併此敘明。
據上論斷，應依刑事訴訟法第299條第1項前段、毒品危害防制條
例第4條第1項前段、第17條第2項、第19條第1項，刑法第11條、
第28條、第47條第1項、第59條、第51條第5款，判決如主文。
本案經檢察官孫昱琦到庭執行職務。
中    華    民    國    100    年   1    月    11    日
                  刑事第一庭  審判長法  官  夏金郎
                                    法  官  洪士傑
                                    法  官  鄭銘仁
以上正本證明與原本無異。
如不服本判決應於收受本判後10日內向本院提出上訴書狀，並應
敘述具體理由。其未敘述上訴理由者，應於上訴期間屆滿後20日
內向本院補提理由書狀（均須按他造當事人之人數附繕本）「切
勿逕送上級法院」。
                                    書記官  郭勝華
中    華    民    國   100    年    1     月    17    日
附表一
┌──┬─────┬───────────┬───────────┐
│編號│交易時間  │販賣毒品之對象、地點及│宣  告  刑            │
│    │          │數量                  │                      │
├──┼─────┼───────────┼───────────┤
│ 一 │99年4月10 │在孫鳳梅位於臺南縣歸仁│黃連財販賣第一級毒品，│
│    │日晚上8時 │鄉○○○路○段95巷30弄│累犯，處有期徒刑拾伍年│
│    │分許      │50號之住處附近，販賣價│陸月。扣案販賣第一級毒│
│    │          │值1000元之海洛因1 包予│品海洛因所得之現金壹仟│
│    │          │孫鳳梅。              │元、SAMSUNG廠牌ANYCALL│
│    │          │                      │型式行動電話壹支(含093│
│    │          │                      │0000000SIM卡壹張)均沒 │
│    │          │                      │收之。                │
├──┼─────┼───────────┼───────────┤
│ 二 │99年6月1日│在臺南縣永康市○○路72│黃連財販賣第一級毒品，│
│    │上午8時許 │號6樓之2（曲仲德租屋處│累犯，處有期徒刑拾伍年│
│    │          │）地下室內，販賣價值  │陸月。扣案販賣第一級毒│
│    │          │500元之海洛因1包予林翰│品海洛因所得之現金伍佰│
│    │          │昇。                  │元、SAMSUNG廠牌ANYCALL│
│    │          │                      │型式行動電話壹支(含093│
│    │          │                      │0000000SIM卡壹張)均沒 │
│    │          │                      │收之。                │
├──┼─────┼───────────┼───────────┤
│ 三 │99年6月1日│在臺南縣歸仁鄉○○○路│黃連財販賣第一級毒品，│
│    │下午4時許 │「臺灣臺南監獄」門口附│累犯，處有期徒刑拾伍年│
│    │          │近，販賣價值1000元之海│陸月。扣案販賣第一級毒│
│    │          │洛因1包予林翰昇。     │品海洛因所得之現金壹仟│
│    │          │                      │元、SAMSUNG廠牌ANYCALL│
│    │          │                      │型式行動電話壹支(含093│
│    │          │                      │0000000SIM卡壹張)均沒 │
│    │          │                      │收之。                │
├──┼─────┼───────────┼───────────┤
│ 四 │99年6月2日│在臺南縣永康市○○路菜│黃連財販賣第一級毒品，│
│    │上午8時許 │市場附近，販賣價值500 │累犯，處有期徒刑拾伍年│
│    │          │元之海洛因予1包林翰昇 │陸月。扣案販賣第一級毒│
│    │          │。                    │品海洛因所得之現金伍佰│
│    │          │                      │元、SAMSUNG廠牌ANYCALL│
│    │          │                      │型式行動電話壹支(含093│
│    │          │                      │0000000SIM卡壹張)均沒 │
│    │          │                      │收之。                │
├──┼─────┼───────────┼───────────┤
│ 五 │99年6月4日│在臺南縣永康市○○路菜│黃連財販賣第一級毒品，│
│    │上午8時許 │市場附近，販賣價值500 │累犯，處有期徒刑拾伍年│
│    │          │元之海洛因1包予林翰昇 │陸月。扣案販賣第一級毒│
│    │          │。                    │品海洛因所得之現金伍佰│
│    │          │                      │元、SAMSUNG廠牌ANYCALL│
│    │          │                      │型式行動電話壹支(含093│
│    │          │                      │0000000SIM卡壹張)均沒 │
│    │          │                      │收之。                │
├──┼─────┼───────────┼───────────┤
│ 六 │99年6月4日│在臺南縣歸仁鄉○○○路│黃連財販賣第一級毒品，│
│    │中午12時許│三段某「7 -11超商」附 │累犯，處有期徒刑拾伍年│
│    │          │近，販賣價值1000元之海│陸月。扣案販賣第一級毒│
│    │          │洛因1包予林翰昇。     │品海洛因所得之現金壹仟│
│    │          │                      │元、SAMSUNG廠牌ANYCALL│
│    │          │                      │型式行動電話壹支(含093│
│    │          │                      │0000000SIM卡壹張)均沒 │
│    │          │                      │收之。                │
├──┼─────┼───────────┼───────────┤
│ 七 │99年6月5日│在臺南市○○○路「關帝│黃連財販賣第一級毒品，│
│    │下午4時許 │廟」附近，販賣價值1000│累犯，處有期徒刑拾伍年│
│    │          │元之海洛因1包予林翰昇 │陸月。扣案販賣第一級毒│
│    │          │。                    │品海洛因所得之現金壹仟│
│    │          │                      │元、SAMSUNG廠牌ANYCALL│
│    │          │                      │型式行動電話壹支(含093│
│    │          │                      │0000000SIM卡壹張)均沒 │
│    │          │                      │收之。                │
├──┼─────┼───────────┼───────────┤
│ 八 │99年6月6日│在臺南縣永康市○○路菜│黃連財販賣第一級毒品，│
│    │上午8時許 │市場附近，販賣價值2500│累犯，處有期徒刑拾伍年│
│    │          │元之海洛因1包予林翰昇 │陸月。扣案販賣第一級毒│
│    │          │。                    │品海洛因所得之現金貳仟│
│    │          │                      │伍佰元、SAMSUNG廠牌ANY│
│    │          │                      │CALL型式行動電話壹支( │
│    │          │                      │含0000000000SIM卡壹張 │
│    │          │                      │)均沒收之。           │
├──┼─────┼───────────┼───────────┤
│ 九 │99年6月7日│在臺南縣歸仁鄉○○路某│黃連財販賣第一級毒品，│
│    │下午4時許 │「7-11超商」附近，販賣│累犯，處有期徒刑拾伍年│
│    │          │價值500元之海洛因1 包 │陸月。扣案販賣第一級毒│
│    │          │予林翰昇。            │品海洛因所得之現金伍佰│
│    │          │                      │元、SAMSUNG廠牌ANYCALL│
│    │          │                      │型式行動電話壹支(含093│
│    │          │                      │0000000SIM卡壹張)均沒 │
│    │          │                      │收之。                │
├──┼─────┼───────────┼───────────┤
│十  │99年6月8日│黃連財指示曲仲德，在臺│黃連財共同販賣第一級毒│
│    │上午8時許 │南縣永康市○○路菜市場│品，累犯，處有期徒刑拾│
│    │          │附近，交付1包海洛因予 │伍年陸月。扣案第一級毒│
│    │          │林翰昇，並由曲仲德向林│品海洛因柒小包（含袋重│
│    │          │翰昇收取500元。       │二點六公克）沒收銷燬之│
│    │          │                      │；扣案販賣第一級毒品海│
│    │          │                      │洛因所得之現金伍佰元、│
│    │          │                      │SAMS UNG廠牌ANYCALL型 │
│    │          │                      │式行動電話壹支(含09384│
│    │          │                      │88884 SIM卡壹張)均沒收│
│    │          │                      │之。                  │
│    │          │                      │曲仲德共同販賣第一級毒│
│    │          │                      │品，處有期徒刑柒年陸月│
│    │          │                      │，扣案販賣第一級毒品海│
│    │          │                      │洛因所得新臺幣伍佰元、│
│    │          │                      │SAMSUNG廠牌ANYCALL型式│
│    │          │                      │行動電話壹支(含0000000│
│    │          │                      │884SIM卡壹張)沒收之。 │
└──┴─────┴───────────┴───────────┘
附表二
┌──┬─────┬────┬─────────────────┐
│編號│監察目標  │開始時間│通話內容                          │
├──┼─────┼────┼─────────────────┤
│01  │0000000000│99/6/1  │林翰昇：喂。                      │
│    │          │8:26:11 │黃連財：你打給我嗎？              │
│    │          │        │林翰昇：我到了。                  │
│    │          │        │黃連財：好，我馬上下去。          │
├──┼─────┼────┼─────────────────┤
│02  │0000000000│99/6/1  │林翰昇：喂。                      │
│    │          │16:58:31│黃連財：你要在那邊等我？          │
│    │          │        │林翰昇：你怎麼來？                │
│    │          │        │黃連財：我騎高鐵。                │
│    │          │        │林翰昇：你騎摩托車來？            │
│    │          │        │黃連財：對。                      │
│    │          │        │林翰昇：這樣來南監那邊好了。      │
│    │          │        │黃連財：好。                      │
├──┼─────┼────┼─────────────────┤
│03  │0000000000│99/6/2  │林翰昇：你有在消防那邊嗎？        │
│    │          │8:24:10 │黃連財：有。                      │
│    │          │        │林翰昇：我到了打給你。            │
│    ├─────┼────┼─────────────────┤
│    │0000000000│99/6/2  │林翰昇：到了。                    │
│    │          │8:39:39 │                                  │
├──┼─────┼────┼─────────────────┤
│04  │0000000000│99/6/4  │林翰昇：消防的那邊嗎？            │
│    │          │8:40:48 │黃連財：對。                      │
│    │          │        │林翰昇：我到了。                  │
├──┼─────┼────┼─────────────────┤
│05  │0000000000│99/6/4  │黃連財：喂。                      │
│    │          │11:47:39│林翰昇：大仔，現在方便嗎？        │
│    │          │        │黃連財：有。                      │
│    │          │        │林翰昇：那麻煩一下，來到我們這邊。│
│    │          │        │黃連財：好。                      │
│    ├─────┼────┼─────────────────┤
│    │0000000000│99/6/4  │黃連財：我到了。                  │
│    │          │12:07:08│林翰昇：你騎到7-11這邊來好嗎？    │
│    │          │        │黃連財：哪裡7-11。                │
│    │          │        │林翰昇：起怩到庄子裡面到底，不然我│
│    │          │        │現在在長榮大學裡面。              │
│    │          │        │黃連財：好。                      │
├──┼─────┼────┼─────────────────┤
│06  │0000000000│99/6/5  │黃連財：喂，出門了沒。            │
│    │          │16:18:42│林翰昇：出門了                    │
│    │          │        │黃連財：關帝廳那裡嗎？            │
│    │          │        │林翰昇：對。                      │
│    ├─────┼────┼─────────────────┤
│    │0000000000│99/6/5  │林翰昇：喂。                      │
│    │          │16:32:15│黃連財：我到了。                  │
│    │          │        │林翰昇：那麼快。                  │
│    │          │        │黃連財：騎去前面7-11那裡。        │
├──┼─────┼────┼─────────────────┤
│07  │0000000000│99/6/6  │黃連財：喂。                      │
│    │          │8:37:56 │林翰昇：跟剛才一樣，我在對面等你  │
│    │          │        │黃連財：對面喔。                  │
│    │          │        │林翰昇：朋友要一包小包的。        │
│    │          │        │黃連財：嘿，1嗎。                 │
│    │          │        │林翰昇：我2，他一個500            │
├──┼─────┼────┼─────────────────┤
│08  │0000000000│99/6/7  │黃連財：喂，要怎樣啦。            │
│    │          │16:46:22│林翰昇：看你有空過來嗎。          │
│    │          │        │黃連財：要過去那裡。              │
│    │          │        │林翰昇：不然你到仁德7-11要多久。  │
│    │          │        │黃連財：這裡去不用多久。          │
│    │          │        │林翰昇：好，你現在出門在仁德7-11等│
│    │          │        │黃連財：是要補給你嗎。            │
│    │          │        │林翰昇：沒有啦，我是要拿啦。      │
│    │          │        │黃連財：喔。                      │
│    ├─────┼────┼─────────────────┤
│    │0000000000│99/6/7  │黃連財：喂。                      │
│    │          │16:51:52│林翰昇：喂，你出門了嗎？          │
│    │          │        │黃連財：嗯。                      │
│    │          │        │林翰昇：你從仁德過來，仁得後壁厝你│
│    │          │        │        知道嗎？                  │
│    │          │        │黃連財：後壁厝，仁和路嗎？        │
│    │          │        │林翰昇：不是啦，後壁厝。永大路接下│
│    │          │        │        去那條就是了。            │
│    │          │        │黃連財：後壁厝。                  │
│    │          │        │林翰昇：仁德要過去亞太那條啦。    │
│    │          │        │黃連財：二站行那條路喔。。        │
│    │          │        │林翰昇：對對。                    │
│    │          │        │黃連財：那我要從那裡去。          │
│    │          │        │林翰昇：你就從仁德直直來。        │
│    │          │        │黃連財：那我就從仁德交流道過紅燈右│
│    │          │        │        轉嗎？                    │
│    │          │        │林翰昇：對啦，對啦。              │
├──┼─────┼────┼─────────────────┤
│09  │0000000000│99/6/8  │黃連財：喂                        │
│    │          │08:20:01│林翰昇：到了                      │
│    │          │        │黃連財：好ㄚ                      │
└──┴─────┴────┴─────────────────┘
附錄法條：
毒品危害防制條例第4條第1項
製造、運輸、販賣第一級毒品者，處死刑或無期徒刑；處無期徒
刑者，得併科新臺幣 2 千萬元以下罰金。